# 关于股改时候减资的困惑

提问人：paul001 时间：2015-07-27 17:22:23
各位前辈，最近在做业务的时候遇到这样的问题，发行人觉得注册资本太大了，想在整体变更的时候将股本缩小一点。有没有有限公司在股改的时候注册资本减少的上市案例？这种情况一般有什么样的解释比较合理？是否应当按照减资程序来执行？期待赐教，感谢！

回答人：chenyiwei
法律上没有禁止性规定，但必须履行《公司法》规定的减资程序，包括通知已知债权人、公告 45 天等。但目前的实际操作多数是在准备上新三板的企业挂牌时，因前期累计未分配利润为负数而减资，像你所说的原因很少见到，估计很难有现成案例。

提问人：冬呆呆 时间：2016-03-23 11:25:37
想请教陈版，由于未分配利润为负而减资的情况下，会计处理 借：股本/实收资本 贷：未分配利润 还是 资本公积？抑或是其它财务处理方式？ 还有，涉及相关处理，找了好久也没在会计准则中找到，是否有相关的规则规定？

回答人：chenyiwei
贷方应该是“资本公积——股本溢价”。 《〈企业会计准则第 37 号——金融工具列报〉应用指南》：股份有限公司按法定程序报经批准采用收购本公司股票方式减资的，按注销股票面值总额减少股本，购回股票支付的价款（含交易费用）超过面值总额的部分，应依次冲减资本公积（股本溢价）、盈余公积和未分配利润；购回股票支付的价款低于面值总额的，低于面值总额的部分增加资本公积（股本溢价）。

提问人：冬呆呆 时间：2016-03-24 09:56:02
陈版，可能本人对该准则的理解不透彻不深刻。《〈企业会计准则第 37 号——金融工具列报〉应用指南》中相关规定为公司回购股份，而在未分配利润未负而减资的情况下，公司并非为回购股份，亦未支付价款，而是直接减资缩股弥补亏损，为何适用该项准则相关规定？
未分配利润为负而减资的情况下，是理解为“购回股票支付的价款低于面值总额的，低于面值总额的部分增加资本公积（股本溢价）”吗？也就是说回购价格为零，是这样吗？

回答人：chenyiwei
是这样理解，按回购价款为零回购股份，所以相当于借：股本，贷：资本公积——股本溢价。